臺灣高等法院刑事裁定
110年度聲字第858號
聲  請  人  臺灣高等檢察署檢察官
受  刑  人  黃渼棋




上列聲請人因受刑人數罪併罰有二裁判以上，聲請定其應執行之
刑（聲請案號：臺灣高等檢察署110年度執聲字第342號），本院
裁定如下：
    主  文
黃渼棋犯如附表所示各罪所處之刑，應執行有期徒刑參年貳月。
    理  由
一、聲請意旨略以：上列受刑人黃渼棋因違反毒品危害防制條例
    等數罪，先後經判決確定如附表，應依刑法第53條、第51條
    第5款規定，定其應執行之刑，爰依刑事訴訟法第477條第1
    項聲請裁定等語。
二、按「裁判確定前犯數罪者，併合處罰之。但有下列情形之一
    者，不在此限：一、得易科罰金之罪與不得易科罰金之罪。
    二、得易科罰金之罪與不得易服社會勞動之罪。三、得易服
    社會勞動之罪與不得易科罰金之罪。四、得易服社會勞動之
    罪與不得易服社會勞動之罪」、「前項但書情形，受刑人請
    求檢察官聲請定應執行刑者，依第51條規定定之」、「數罪
    併罰，有二裁判以上者，依第51條之規定，定其應執行之刑
    」、「數罪併罰，分別宣告其罪之刑，依下列各款定其應執
    行者：……五、宣告多數有期徒刑者，於各刑中之最長期以上
    ，各刑合併之刑期以下，定其刑期。但不得逾30年」，刑法
    第50條第1項、第2項、第53條、第51條第5款分別定有明文
    。再者，法律上屬於自由裁量之事項，有其外部性界限及內
    部性界限，並非概無拘束。依據法律之具體規定，法院應在
    其範圍選擇為適當之裁判者，為外部性界限；而法院為裁判
    時，應考量法律之目的，及法律秩序之理念所在者，為內部
    性界限。法院為裁判時，二者均不得有所踰越。在數罪併罰
    ，有二裁判以上，定其應執行之刑時，固屬於法院自由裁量
    之事項，然仍應受前揭外部性界限及內部性界限之拘束（最
    高法院94年度台非字第233號判決意旨參照）。又刑事訴訟
    法第370條第2項「前項所稱刑，指宣告刑及數罪併罰所定應
    執行之刑」、第3項「第1項規定，於第一審或第二審數罪併
    罰之判決，一部上訴經撤銷後，另以裁定定其應執行之刑時
    ，準用之」之規定，已針對第二審上訴案件之定應執行之刑
    ，明定有不利益變更禁止原則之適用；而分屬不同案件之數
    罪併罰有應更定執行刑之情形，倘一裁判宣告數罪之刑，曾
    經定其執行刑，再與其他裁判宣告之刑定其執行刑時，在法
    理上亦應同受此原則之拘束，亦即，另定之執行刑，其裁量
    所定之刑期，不得較重於前定之執行刑加計後裁判宣告之刑
    之總和（最高法院103年度台抗字第707號、第674號裁定意
    旨參照）。
三、經查：受刑人因犯如附表所示之罪，經如附表所示法院各判
    處如附表所示之刑，均經分別確定在案，此有臺灣新竹地方
    法院108年度訴字第857號刑事判決、本院109年度上訴字第6
    44號刑事判決及本院被告前案紀錄表等在卷可參。受刑人所
    犯上開各罪中，有不得易科罰金但得易服社會勞動之罪（附
    表編號10），復有不得易科罰金亦不得易服社會勞動之罪（
    附表編號1至9），雖已合於刑法第50條第1項但書規定，惟
    受刑人已請求檢察官聲請定其應執行刑，有「臺灣新竹地方
    檢察署受刑人定執行刑或易科罰金意願回覆表」存卷可憑，
    自應依據刑法第50條第2項規定，依同法第51條規定定其應
    執行刑。茲檢察官聲請最後事實審之本院就受刑人所犯如附
    表所示之罪定其應執行之刑，本院審核後認檢察官之聲請於
    法並無不合，爰就受刑人所犯如附表所示之罪，依刑法第51
    條第5款限制加重原則規定之外部性界限（即以最長期宣告
    刑有期徒刑2年為下限，以宣告刑總和有期徒刑18年4月為上
    限），並參酌如附表編號1至9所示之罪曾經本院以109年度
    上訴字第644號判決應執行有期徒刑3年確定等情【是此時裁
    量所定之刑期，不得較重於前定執行刑（有期徒刑3年）加
    計其餘裁判之宣告刑（有期徒刑4月）總和有期徒刑3年4月
    】，再考量受刑人之犯罪次數、情節及貫徹刑法量刑公平正
    義理念等情，定受刑人應執行之刑。
據上論斷，應依刑事訴訟法第477條第1項，刑法第50條第2項、
第53條、第51條第5款，裁定如主文。
中　　華　　民　　國　　110 　年　　3 　　月　　22　　日
                  刑事第十八庭  審判長法  官  何俏美
                                      法  官  葉乃瑋
                                      法  官  黃紹紘
以上正本證明與原本無異。
如不服本裁定，應於收受送達後5日內向本院提出抗告狀。
                                      書記官  顏淑華
中　　華　　民　　國　　110 　年　　3 　　月　　24　　日

附表
編    號  1 2 3 罪    名  毒品危害防制條例 （販賣第二級毒品罪） 毒品危害防制條例 （販賣第二級毒品罪） 毒品危害防制條例 （販賣第二級毒品罪） 宣 告 刑  有期徒刑2年 有期徒刑2年 有期徒刑2年 犯罪日期  民國108年3月4日 108年3月20日 108年4月12日 偵查機關年度案號  臺灣新竹地方檢察署108年度偵字第6544號等 臺灣新竹地方檢察署108年度偵字第6544號等 臺灣新竹地方檢察署108年度偵字第6544號等 最後事實審 法院 臺灣高等法院 臺灣高等法院 臺灣高等法院  案號 109年度上訴字第644號 109年度上訴字第644號 109年度上訴字第644號  判決日期 109年4月14日 109年4月14日 109年4月14日 確定判決 法院 臺灣高等法院 臺灣高等法院 臺灣高等法院  案號 109年度上訴字第644號 109年度上訴字第644號 109年度上訴字第644號  確定日期 109年5月19日 109年5月19日 109年5月19日 是否為得易科罰金之案件  否 否 否 是否為得易服社會勞動之案件  否 否 否 備    註  臺灣新竹地方檢察署109年度執字第2572號 臺灣新竹地方檢察署109年度執字第2572號 臺灣新竹地方檢察署109年度執字第2572號   編號1至9業經臺灣高等法院以109年度上訴字第644號判決應執行有期徒刑3年確定   

編    號  4 5 6 罪    名  毒品危害防制條例 （販賣第二級毒品罪） 毒品危害防制條例 （販賣第二級毒品罪） 毒品危害防制條例 （販賣第二級毒品罪） 宣 告 刑  有期徒刑2年 有期徒刑2年 有期徒刑2年 犯罪日期  108年4月25日 108年4月22日 108年5月1日 偵查機關年度案號  臺灣新竹地方檢察署108年度偵字第6544號等 臺灣新竹地方檢察署108年度偵字第6544號等 臺灣新竹地方檢察署108年度偵字第6544號等 最後事實審 法院 臺灣高等法院 臺灣高等法院 臺灣高等法院  案號 109年度上訴字第644號 109年度上訴字第644號 109年度上訴字第644號  判決日期 109年4月14日 109年4月14日 109年4月14日 確定判決 法院 臺灣高等法院 臺灣高等法院 臺灣高等法院  案號 109年度上訴字第644號 109年度上訴字第644號 109年度上訴字第644號  確定日期 109年5月19日 109年5月19日 109年5月19日 是否為得易科罰金之案件  否 否 否 是否為得易服社會勞動之案件  否 否 否 備    註  臺灣新竹地方檢察署109年度執字第2572號 臺灣新竹地方檢察署109年度執字第2572號 臺灣新竹地方檢察署109年度執字第2572號   編號1至9業經臺灣高等法院以109年度上訴字第644號判決應執行有期徒刑3年確定   

編    號  7 8 9 罪    名  毒品危害防制條例 （販賣第二級毒品罪） 毒品危害防制條例 （販賣第二級毒品罪） 毒品危害防制條例 （販賣第二級毒品罪） 宣 告 刑  有期徒刑2年 有期徒刑2年 有期徒刑2年 犯罪日期  108年5月5日 108年5月10日 108年5月16日 偵查機關年度案號  臺灣新竹地方檢察署108年度偵字第6544號等 臺灣新竹地方檢察署108年度偵字第6544號等 臺灣新竹地方檢察署108年度偵字第6544號等 最後事實審 法院 臺灣高等法院 臺灣高等法院 臺灣高等法院  案號 109年度上訴字第644號 109年度上訴字第644號 109年度上訴字第644號  判決日期 109年4月14日 109年4月14日 109年4月14日 確定判決 法院 臺灣高等法院 臺灣高等法院 臺灣高等法院  案號 109年度上訴字第644號 109年度上訴字第644號 109年度上訴字第644號  確定日期 109年5月19日 109年5月19日 109年5月19日 是否為得易科罰金之案件  否 否 否 是否為得易服社會勞動之案件  否 否 否 備    註  臺灣新竹地方檢察署109年度執字第2572號 臺灣新竹地方檢察署109年度執字第2572號 臺灣新竹地方檢察署109年度執字第2572號   編號1至9業經臺灣高等法院以109年度上訴字第644號判決應執行有期徒刑3年確定   

編    號  10 罪    名  藥事法 （轉讓禁藥罪） 宣 告 刑  有期徒刑4月 犯罪日期  107年4月25日 偵查機關年度案號  臺灣新竹地方檢察署108年度偵字第6544號等 最後事 實審 法院 臺灣高等法院  案號 109年度上訴字第644號  判決日期 109年4月14日 確定判決 法院 臺灣高等法院  案號 109年度上訴字第644號  確定日期 109年5月19日 是否為得易科罰金之案件  否 是否為得易服社會勞動之案件  是 備    註  臺灣新竹地方檢察署109年度執字第2573號